# 关于新收入准则下运费的处理

提问人：不忘初心 3 时间：2022-04-18 16:07:54
A上市公司生产基地在湖北。假设其生产销售的产品的控制权转移时点有以下两种方式：
1 、以卖方生产基地仓库作为所销售商品控制权转移地点；
2 、由A先将生产的商品运送至全国各地的仓库（此时尚不知具体要卖给谁），待和具体的客户签订了合同以后，再由具体的客户上门到最近的A公司仓库拉货，货物装入客户的运输工具后，完成商品控制权的转移。
问题 1 ：因为A公司在将商品从湖北生产基地运送至全国各地仓库时，尚不知具体要卖给谁，此时“从湖北生产基地到全国各地仓库”的运费，就计入销售费用，而不是合同履约成本，是么？
问题 2 ：假设商品从湖北生产基地出库时的单位账面价值是 100 元/件。由于直接将湖北生产基地仓库作为控制权转移地点时，A公司不用承担“从湖北生产基地到全国各地的运费”，所以，将其单位商品售价定为 120 元/件，则此时毛利率为20%（单位毛利 20 元）；
若将该商品先由A公司送货至全国各地仓库，由于此时的运费是计入销售费用，故到达全国各地仓库前，单位账面价值仍是 100 元/件。假设此时有一笔订单，是从厦门仓库发出。由于A公司在厦门仓库将货物卖出时，必须要考虑“从湖北生产基地到厦门仓库的运费(假设单位运费 10 元）”，所以将单位售价定为 125 元/件，则此时按照会计准则计算的单位毛利是 25 元(售价 125 元-存货账面价值 100 元），毛利率是25%。但这个25%毛利率，看起来比总部仓库的毛利率20%还要高，但应该不能反映实际获利情况吧？
因为，在厦门仓库发货时的单位商品成本已达到 110 元（存货单位账面价值 100 元+从湖北至厦门仓库的单位运费 10 元=110元），企业真正的单位毛利应该是 15 元（单位售价125-存货单位账面价值 100 元-单位运费 10 ），毛利率为12%（毛利 15 元/售价 125 ）。这个12%的毛利率，才反映实际获利情况吧？
对问题 2 ，尤其不能理解，还忘陈老师指点。

回答人：chenyiwei
1 、是。
2 、事实上以前内部调拨运费也是计入销售费用的，并不是在执行新收入准则后才出现的问题。这个问题可能只能在进行毛利分析等财务分析时对所依据的会计数据进行一定调整了。